【裁判字號】    90,台上,917
【裁判日期】    900222
【裁判案由】    違反山坡地保育利用條例
【裁判全文】
最高法院刑事判決                                  九十年度台上字第九一七號
    上  訴  人  乙○○
    選任辯護人  呂沐基律師
    上  訴  人  甲○○
右上訴人等因違反山坡地保育利用條例案件，不服台灣高等法院中華民國八十七年十
一月十日第二審更審判決（八十七年度上更(一)字第四○二號，起訴案號：台灣士林地
方法院檢察署八十四年度偵字第三六九五、七七六二、九七八三號），提起上訴，本
院判決如左：
    主  文
上訴駁回。
    理  由
甲、上訴人乙○○部分：
按刑事訴訟法第三百七十七條規定：上訴於第三審法院，非以判決違背法令為理由，
不得為之。是提起第三審上訴，應以原判決違背法令為理由，係屬法定要件。且必須
依據卷內資料為具體之指摘，並足據以辨認原判決已具備違背法令之形式，始屬相當
。本件原判決撤銷第一審關於乙○○部分之科刑判決，改判變更檢察官起訴法條，依
想像競合犯，從一重論處上訴人乙○○共同在公有及他人山坡地內，擅自設置工作物
罪刑，已明所憑證據及認定理由。並說明共同被告花奇昌（現由一審法院通緝中）
及證人林金火事後翻異之詞，係在迴護上訴人，尚難採為有利上訴人之證據，且依據
卷內證據資料，指駁上訴人所辯為警查獲本件時，伊不在現場，土地不是伊所承租，
伊並非花奇昌之合夥人，僅與花奇昌合夥做建築工地之地下室開挖，本件與伊無關云
云，係卸責之詞，不足採信。另明本件事證明確，上訴人聲請重複傳訊花奇昌、林
金火，核無必要，綦詳。所為合法之事實認定，俱有卷內證據資料足憑，從形式上觀
察，並無違背法令之情形存在。上訴意旨置原判決上開明確論斷於不顧，徒以自己之
說詞，漫指原判決有證據調查未盡、違背證據法則及判決不載理由之違法，就原審已
詳加調查及理由已說明之事項，為單純之事實上爭執，尚不足據以辨認原判決已具備
違背法令之形式。至上訴意旨另指本件土地係花奇昌向汪明龍承租，已據證人汪明龍
證述屬實，並有土地租賃契約書可證；而扣案之挖土機係花奇昌竊取使用，已據證人
張國川於一審法院證述在卷，該花奇昌為卸責而指上訴人為其合夥人，且所為指述內
容前後不一，瑕疵充斥，原審未予究明，遽為上訴人有罪之判決，實難謂為適法一節
。稽之卷附之土地租賃契約書及證人汪明龍之證述，固足證明花奇昌向汪明龍租地之
事實，惟原判決事實認定上訴人與花奇昌及甲○○三人合夥經營砂石級配及供人傾倒
廢土之用地，涉及違法部分，係原判決引據之台北縣淡水地政事務所複丈成果圖斜線
部分所示之土地，並非花奇昌向汪明龍承租之土地。證人汪明龍之證述及土地租賃契
約書自不足採為有利上訴人之證據，原判決理由雖未加說明，究不能指其於法有違。
而現場查獲之挖土機一台，固據證人張國川於一審證述該挖土機係其所有，為花奇昌
竊取使用等情，但原判決就此部分，並未認定上訴人有與花奇昌共犯情事，亦難指其
違法。衡以上述說明，應認其上訴為違背法律上之程式，予以駁回。
乙、上訴人甲○○部分：
查上訴期間為十日，自送達判決後起算，刑事訴訟法第三百四十九條前段定有明文。
本件上訴人甲○○因違反山坡地保育利用條例案件，經原審判決後，於民國八十七年
十一月二十五日送達於上訴人收受，有送達證書附卷可按，其上訴期間即令扣除在途
期間二日，截至十二月七日亦已屆滿，其期間之末日又非星期日、紀念日、或其他休
息日，乃竟延至十二月十七日始行提起上訴，顯已逾期，其上訴自非合法，應予駁回
。
據上論結，應依刑事訴訟法第三百九十五條前段，判決如主文。
中      華      民      國     九十     年      二      月    二十二    日
                              最高法院刑事第三庭
                                  審判長法官  陳  錫  奎
                                        法官  劉  敬  一
                                        法官  洪  清  江
                                        法官  李  伯  道
                                        法官  呂  丹  玉
      右正本證明與原本無異
                                              書  記  官
中      華      民      國     九十     年      三      月      一      日


司法院資訊處製作；財團法人民間司法改革基金會備份。
